# 法院执行款账务处理

提问人：whenandwhy 时间：2021-01-22 17:33:12
A公司 2015 年与Q公司签订融资租赁合同，约定每期还本付息金额，关于逾期及清偿顺序合同约定：“若乙方（Q公司）逾期支付租金，A公司有权收取逾期利息=逾期租金 _0.08%/0.12%/0.18%_ 逾期天数；乙方支付的款项按如下顺序清偿：（ 1 ）逾期利息（ 2 ）租赁手续费（ 3 ）租息（ 4 ）租赁本金。”2016年 12 月，该项目逾期，此时账面长期应收款-本金 4600 万，长期应收款-未实现融资收益-350万，自逾期至 2020 年，账面未确认收入。
2017-2019年，公司陆续对该项长期应收款全额计提减值准备，截至 2020 年初，该项长期应收款账面价值为0. 2020 年 7 月，法院判决认定本息合计金额 4600 万元，逾期利息 3000 万元，共计 7600 万元。 2020 年 9 月，收到设备拍卖款 1900 万元。其余债权为5700 万元，转为对Q公司股权（根据重整计划，Q公司普通债权人 30 万元以上部分按照以股抵债方式清偿），转股后，A公司不对Q公司构成共同控制、重大影响。
问题：
1 、收到的拍卖款 1900 万元如何处理？
2 、债转股金额如何确认？
@chenyiwei

回答人：chenyiwei
1 、收到拍卖款 1900 万元，属于已全额计提减值准备的债权的部分收回，应部分转回原计提的减值准备（借：坏账准备，贷：信用减值损失 1900万元），收回款项：借：银行存款 1900 万元，贷：应收账款 1900 万元。
2 、后续债转股，因为“转股后，A公司不对Q公司构成共同控制、重大影响”，故对于转股后所持有的Q公司股权应作为以公允价值计量且其变动计入损益的金融资产，其初始计量金额需通过估值确定，差额贷记信用减值损失。

提问人：whenandwhy 时间：2021-01-24 17:58:00
法院判决及合同中均约定先归还逾期利息，此处不用考虑合同约定、法院判决吗？收到的拍卖款是否需要计缴增值税呢？

回答人：chenyiwei
会计处理将本息作为一个整体来看。区分本金、利息仅仅是法律上的人为划分。